臺灣雲林地方法院刑事判決　　　　　　　 93年度易字第228號
公　訴　人　臺灣雲林地方法院檢察署檢察官
被　　　告　戊○○　男　31歲.
　　　　　　　　　　國民
上列被告因竊盜案件，經檢察官提起公訴（93年度偵字第2048號
），本院合議庭裁定進行簡式審判程序，本院判決如下：
    主  文
戊○○連續攜帶兇器竊盜，累犯，處有期徒刑壹年貳月。
    事  實  及  理  由
一、犯罪事實：
    戊○○於民國87年間因竊盜案件，分別經法院判處有期徒刑
    十月、一年確定，於87年11月1 日入監接續執行，於89年5
    月1 日縮短刑期執行完畢。詎其仍不知悔改，復基於意圖為
    自己不法所有之概括犯意，先後為下列犯行：
    (一)戊○○於92年5 月間某日凌晨某時，騎乘車號不詳之機車
      ，至花蓮縣吉安鄉○○○街及海濱路一段之「甲○○○○
      程公司」（下簡稱東盈公司），趁無人看管之際，徒手搬
      運東盈公司堆放於材料庫外100 餘公斤之電纜線（價值約
      新臺幣（下同）6,000 元），並以機車載運回花蓮縣花蓮
      市○○路571 巷62號之住處，交由一綽號「阿忠」、姓名
      、年籍不詳之成年男子變賣，並分得3,000 元。
    (二)戊○○於92年5 、6 月間某日凌晨某時，騎乘車號不詳之
      機車，至花蓮縣吉安鄉○○路「巨眾電腦公司」後方，趁
      無人看管之際，徒手竊取該公司所有故障待修之電腦主機
      外殼4 台、光碟機9 台、光碟燒錄機1 台、電腦鍵盤2 台
      （總價值約1,000 元）得手。
    (三)戊○○於92年6 月29日凌晨2 時30分許，騎乘車號不詳之
      機車，攜帶足對人之身體、生命構成威脅，具危險性之兇
      器老虎鉗一支，至花蓮縣吉安鄉○○路「阿妹妹檳榔攤」
      前，以老虎鉗卸下檳榔攤螺絲、破壞鐵皮，進入檳榔攤內
      竊取丙○○所有之長壽牌香菸2 條、大衛牌香菸4 條、七
      星牌香菸2 條（總價值約3,680元）。
二、認定犯罪事實所憑證據及理由：
    (一)被告於本院審理時坦白承認上開犯罪事實。
    (二)被害人即東盈公司經理乙○○之警詢筆錄。證明：東盈公
      司之電纜線堆放於材料庫外，被告竊取之100 餘公斤電纜
      線價值約5,000 至6,000 元。
    (三)被害人丁○○之警詢筆錄。證明：警方於被告位於花蓮市
      ○○路571 巷62號住所查獲之電腦主機外殼4 台、光碟機
      9 台、光碟燒錄機1 台、電腦鍵盤2 台，均為巨眾電腦公
      司所有，上開物品平時均置放於公司後方之庭院，價值約
      1,000元。
    (四)被害人丙○○之警詢筆錄。證明：阿妹妹檳榔攤於92年6
      月29日凌晨2 時30分許遭竊，檳榔攤之鐵皮遭人卸下，共
      被竊取長壽牌香菸2 條、大衛牌香菸4 條、七星牌香菸2
      條。
    (五)證人李宏仁之警詢筆錄。證明：花蓮市○○路571 巷62號
      處所係李宏仁所有，暫借被告居住，警方於92年7 月6 日
      經由李宏仁同意搜索上開處所。
    (六)贓物認領保管單一紙及現場照片15張。證明：被告為上開
      竊盜犯行之地點及所竊得之贓物。
    本件事證明確，被告之犯行應堪認定。
三、論罪科刑之理由：
    (一)按一般檳榔攤固有門窗，並足以蔽風雨，惟檳榔攤乃係一
      臨時性而非密切附著於土地之物，既非住宅，亦非有人居
      牆垣或其他安全設備，應係指為保護住宅或有人居住之建
      築物之安全而裝設之安全設備，是自必與住宅、或有人居
      門扇、牆垣或安全設備。被告所為，係犯刑法第320 條第
      1 項之竊盜罪及同法第321 條第1 項第3 款攜帶兇器竊盜
      罪。起訴書認被告另涉犯刑法第321 條第1 項第1 款、第
      2 款之罪，然被告前揭一、(一)、(二)之竊盜犯行，係在戶外
      所為，並未侵入住宅或有人居住之建築物；至一、(三)之檳
      榔攤，並非住宅或有人居住之建築物，被告破壞檳榔攤鐵
      皮，侵入檳榔攤竊盜，與刑法第321 條第1 項第1 款、第
      2 款之構成要件，尚有未合，到庭檢察官亦減縮應適用之
      法條，認被告並未涉犯刑法第321 條第一項第1 款、第2
      款，附此敘明。
    (二)被告所犯上開竊盜犯行，時間緊接，均係犯基本構成要件
      相同之罪名，顯係基於概括犯意反覆為之，為連續犯，應
      從一重論以刑法第321 條第1 項第3 款之攜帶兇器竊盜罪
      處斷，並加重其刑。
    (三)被告於87年間因竊盜案件，分別經法院判處有期徒刑十月
      、一年確定，於87年11月1 日入監接續執行，於89年5 月
      1 日縮短刑期執行完畢，有其臺灣高等法院被告全國前案
      紀錄表一份在卷可佐。被告於有期徒刑執行完畢後，5 年
      內再犯本件有期徒刑以上之罪，為累犯，應依刑法第47條
      之規定，加重其刑，並依法遞加重其刑。
    (四)本院審酌：被告前有多次竊盜、毒品前科，素行不良。被
      告竊得之財物不多，部分為被害人領回，但攜帶虎頭鉗犯
      案，威脅他人生命、身體安全至鉅，及其犯後坦承犯行，
      具有悔意，被害人乙○○當庭表示願意原諒被告等一切情
      狀，量處如主文所示之刑。至被告持以犯案之虎頭鉗一支
      ，並未扣案，爰不另為沒收之諭知。
四、適用之法律：
    依刑事訴訟法第299 條第1 項前段、刑法第321 條第1 項第
    3 款、第56條、第47條，判決如主文。
中　　華　　民　　國　　94　　年　　3 　　月　　11　　日
                  刑事第一庭    法  官　楊　欣　怡
以上正本證明與原本無異。
如不服本判決，應於判決送達後10日內，向本院提出上訴狀。
                                書記官　洪　秀　虹
中　　華　　民　　國　　94　　年　　3 　　月　　11　　日
附錄法條：
中華民國刑法第320條
意圖為自己或第三人不法之所有，而竊取他人之動產者，為竊盜
罪，處五年以下有期徒刑、拘役或五百元以下罰金。
意圖為自己或第三人不法之利益，而竊佔他人之不動產者，依前
項之規定處斷。
前二項之未遂犯罰之。
中華民國刑法第321條
犯竊盜罪而有左列情形之一者，處六月以上、五年以下有期徒刑
：
一  於夜間侵入住宅或有人居住之建築物、船艦或隱匿其內而犯
    之者。
二  毀越門扇、牆垣或其他安全設備而犯之者。
三  攜帶兇器而犯之者。
四  結夥三人以上而犯之者。
五  乘火災、水災或其他災害之際而犯之者。
六  在車站或埠頭而犯之者。
前項之未遂犯罰之。
